臺灣屏東地方法院民事判決　九十年度訴字第八三一號
　　原　　　告　高雄銀行股份有限公司
　　法定代理人　乙○○
　　訴訟代理人　甲○○
　　被　　　告　丙○○
右當事人間請求清償借款事件，本院判決如左：
    主      文
原告之訴駁回。
訴訟費用由原告負擔。
    事      實
甲、原告方面：
一、聲明：
    被告應給付原告新台幣（下同）二百二十一萬九千一百零九元，及自民國（下同
    ）八十九年四月一日起至清償日止，按週年利率百分之九．三三計算之利息，暨
    其逾期在六個月以內者，並按上開利率之一成計付違約金，逾期在六個月以上者
    ，按上開利率之一成計算違約金。
二、陳述：
（一）訴外人李秀幸於八十三年二月二日向原告借用貳佰伍拾萬元，約定一百零三年
      二月二日清償完畢，按月攤還本息，惟自八十九年四月一日起即未依約如期繳
      息，依約債務視為全部到期，被告為連帶保證人，為此提起本件訴訟。
（二）對鑑定報告形式上之真正不爭執，但被告與主債務人李秀幸有翁媳關係，當時
      係因被告有資力才讓他擔任保證人，如果被告不知道擔任保證人一事，李秀幸
      如何取得被告之財產資料。而本件借款並沒有用被告財產設定抵押權，是由借
      款人提出自己的財產作為擔保之用。
三、證據：提出借據、約定書各一紙及戶籍謄本二份為證，並聲請訊問證人馮瑜瑾。
乙、被告方面：
一、聲明：如主文所示。
二、陳述：
（一）否認曾擔任本件借款之連帶保證人，被告並不知悉訴外人李秀幸向原告借款一
      事，亦未在借據及約定書上簽名。
（二）對鑑定報告之結果沒有意見，由此可證被告沒有在借據及授信約定書上簽名。
三、證據：提出不動產買賣契約書及印鑑證明申請書一份為證。
丙、本院依職權命被告當庭書寫姓名十遍，並向屏東縣長治鄉戶政事務所調閱被告印
    鑑證明申請書原本，暨囑託內政部警政署刑事警察局就印鑑證明申請書、高雄銀
    行約定書及借據、不動產買賣契約書、本院九十年十一月二十六日筆錄上「丙○
    ○」之簽名，鑑定是否為同一人所為？
    理      由
一、本件原告主張被告為本件借款之連帶保證人，固據提出借據、約定書各一份為證
    ，然被告否認為真正，依民事訴訟法第三百五十七條規定，原告對該等借據、約
    定書等私文書之真正應負舉證責任。原告雖主張各該借據、約定書均有出具之本
    人所為之簽名或蓋章，依民事訴訟法第三百五十八條規定，應推定為真正云云，
    惟依民事訴訟法第三百五十八條規定推定私文書為真正時，須本人或其代理人之
    簽名或蓋章，係本人或其代理人所為之事實，在當事人間已無爭執或經舉證人證
    明者始可，不得以私文書上已備簽名或蓋章之形式，即推定其真正。而本院依職
    權將被告九十年十一月二十六日當庭書寫姓名之筆錄、被告印鑑證明申請書原本
    及原告所提出之借據、約定書，暨被告所提出之不動產買賣契約書等文件囑託內
    政部警政署刑事警察局就其中「丙○○」之簽名，鑑定是否為同一人所為時，內
    政部警政署刑事警察局函覆稱：『印鑑證明申請書、委任書上「丙○○」簽名筆
    跡與九十年十一月二十六日筆錄上「丙○○」簽名筆跡相符；另與高雄銀行約定
    書、借據上「丙○○」簽名筆跡不相符；又不動產買賣契約書最後一行「丙○○
    」簽名筆跡，因書寫時間相隔久遠，歉難認定』等語，有該機關九十年十二月十
    九日刑鑑字第二三三四七三號函一紙在卷可稽，是足認原告所提出本件借款之借
    據、約定書之簽名，均非被告所為，原告主張系爭借據、約定書等文書為真正云
    云，尚難採信。原告雖又舉當時處理本件借款之承辦人員馮瑜瑾為證，然由馮瑜
    瑾於本院九十年十一月二十六日審理時證稱：「我不認識丙○○，本件我是親自
    辦理的。但時間已經久了，詳細對保情形不清楚了，我是依照銀行對保手續辦理
    的，本件是在銀行裡辦理的，當時核對親簽欄是被告簽名，不是我簽的，我只有
    在核對欄簽章處蓋章。」等語觀之，馮瑜瑾先稱詳細對保情形不清楚了，後又稱
    約定書上核對親簽欄是被告簽名，伊之證述顯有矛盾之處，且與上開鑑定結果並
    不相符，是尚難僅憑證人馮瑜瑾之證述而為原告有利之認定。因此，原告主張被
    告擔任本件借款連帶保證人之有利於己之事實，既未舉證以實其說，則其依連帶
    保證契約請求被告給付二百二十一萬九千一百九元及利息、違約金，為無理由，
    自不應予准許。
二、至兩造其餘之攻擊或防禦方法，及未經援用之證據，經本院斟酌後，認為均不足
    以影響本判決之結果，自無一一詳予論駁之必要，併此敘明。
據上論結：本件原告之訴為無理由，依民事訴訟法第七十八條，判決如主文。
中　　　華　　　民　　　國　　九十一　　年　　　一　　　月　　二十四　　日
                                    臺灣屏東地方法院民事第二庭
~B法　　　官　陳淑勤
右為正本係照原本作成。
如對本判決上訴，須於判決送達後廿日內向本院提出上訴狀。
~B法院書記官　張文俊
中　　　華　　　民　　　國　　九十一　　年　　　一　　　月　　二十四　　日
